臺灣板橋地方法院刑事判決　　　　　　　96年度易字第1195號
公　訴　人　臺灣板橋地方法院檢察署檢察官
被　　　告　乙○○
上列被告因竊盜案件，經檢察官提起公訴（96年度偵字第7606號
），被告於準備程序中就被訴事實為有罪之陳述，經本院裁定進
行簡式審判程序，並判決如下：
    主  文
乙○○竊盜，累犯，處有期徒刑陸月。又竊盜，累犯，處有期徒
刑捌月。應執行有期徒刑壹年。
    事  實
一、乙○○前因竊盜案件，經臺灣臺北地方法院以94年度易字第
    664 號判決判處有期徒刑1 年確定；又因竊盜案件，經臺灣
    高等法院以94年度上訴字第246 號判決判處有期徒刑1 年2
    月確定，並與前開案件接續執行，於民國96年1 月29日執行
    完畢。詎未知悛悔，而為下列行為：
  (一)乙○○意圖為自己不法之所有，於96年3 月8 日晚間9 時56
    分許，在臺北縣中和市○ 段228 號「甲○○」賣場內，竊取
    市價新臺幣（下同）2468元之人頭馬XO禮盒1 盒，並利用櫃
    檯人員為其他顧客結帳疏於注意之機會，趁隙自結帳通道離
    去。
  (二)復意圖為自己不法之所有，於同年月31日晚間8 時39分許至
    9 時20分許間，在前址賣場內，分4 次竊取白蘭氏雞精，再
    趁櫃檯人員為其他顧客結帳未及注意之機，自結帳通道離去
    。而於第4 次攜所竊得白蘭氏雞精15盒，以上述方式通過結
    帳櫃檯之際，遭工作人員丙○○察覺攔阻，並報警處理，而
    為警當場查獲，並扣得白蘭氏雞精15盒（市價9735元）。
二、案經臺北縣政府警察局中和分局報請臺灣板橋地方法院檢察
    署檢察官偵查起訴。
    理  由
一、上揭事實，業據被告乙○○於本院審理時坦承不諱，核與證
    人丙○○於警詢及檢察官訊問時具結證述之情節相符，且有
    被告竊得之白蘭氏雞精15盒扣案，及監視器翻拍照片13幀、
    贓物認領保管單1 件附卷可資佐證，俱徵被告前揭不利於己
    之自白與事實相符。綜上，本案事證明確，被告犯行堪予認
    定。
二、核被告就上開犯罪事實(一)、(二)所為，均係犯刑法第320 條第
    1 項之竊盜罪。前揭犯罪事實(二)所載4 次竊盜行為，係被告
    基於單一不法所有之目的，在時間、空間密切相連之情況下
    所為之接續行為，侵害同一法益，為接續犯，應僅評價為一
    竊盜行為。而被告所犯上開二竊盜罪，犯意各別，行為互殊
    ，應予分論併罰。又被告有如本判決事實欄所述論罪科刑之
    執行紀錄，有臺灣高等法院被告前案紀錄表可按，其於徒刑
    執行完畢後5 年內故意再犯上開有期徒刑以上之罪，為累犯
    ，應依刑法第47條第1 項規定，加重其刑。爰審酌被告前有
    多次因竊盜案件受刑之科處及執行之紀錄，素行非佳，復竊
    取他人財物再犯本罪，欠缺守法觀念，漠視他人財產權益，
    應嚴予非難，兼衡其犯罪之動機、目的、手段，及所竊得財
    物之價值，暨被告犯後坦承犯行之態度等一切情狀，分別量
    處如主文所示之刑，並定其應執行之刑，以資懲儆。
三、被告雖辯稱：伊患有精神疾病，於行為時已達精神耗弱之狀
    態云云。惟查：被告自承於前案執行完畢後，因三餐不繼，
    居無定所，家中復有年邁父親，迫於經濟壓力，始竊取他人
    財物之情（見被告所提自白狀），且依卷附監視器翻拍照片
    所示，被告行竊後，猶知利用櫃檯人員忙於為其他顧客結帳
    之機會離開現場，藉此掩飾其犯罪行為，足見被告主觀上對
    其行為違法，並依其辨識而為行為之能力與常人無異，自無
    刑法第19條第2 項規定之適用。
四、至檢察官雖以被告前有多次竊盜犯行，經刑罰處遇未收其效
    ，而再犯本案竊盜罪，足認有犯罪之習慣，請求諭知於刑之
    執行前令入勞動場所強制工作，以資矯治。惟按保安處分係
    針對受處分人將來之危險性所為處置，以達教化、治療之目
    的，為刑罰之補充制度。其中強制工作，旨在對嚴重職業性
    犯罪，及欠缺正確工作觀念或無正常工作因而犯罪者，強制
    從事勞動，學習一技之長及正確之謀生觀念，使其日後重返
    社會，能適應社會生活。然保安處分措施具有社會隔離、拘
    束身體自由之性質，其限制人民權利，實與刑罰相同，自應
    受比例原則之規範，使保安處分之宣告，與行為人行為之嚴
    重性、危險性，及對其未來行為之期待性相當。經查：被告
    前係於92年9 月26日及同年10月15日，分別在「屈臣氏」商
    店內行竊，復於94年5 月1 日，在「頂好」超級市場內竊取
    展售物品，而有上述前科紀錄，有臺灣高等法院94年度上訴
    字第246 號、臺灣臺北地方法院94年度易字第664 號判決書
    各1 件存卷為憑，迄95年3 月8 日及同年月31日再犯本案之
    竊盜罪，依其情節，尚難認有犯罪之習慣，並認宣告如主文
    所示之刑，已屬相當，而無另行宣告強制工作以矯治其社會
    危險性之必要，爰不另為強制工作之諭知，附此敘明。
據上論斷，應依刑事訴訟法第273 條之1 第1 項、第299 條第1
項前段，刑法第320 條第1 項、第47條第1 項、第51條第5 款，
刑法施行法第1 條之1 第1 項、第2 項前段，判決如主文。
本案經檢察官朱學瑛到庭執行職務。
中　　華　　民　　國　　96　　年　　5 　　月　　21　　日
                        刑事第三庭  法　官  廖  怡  貞
以上正本證明與原本無異。
如不服本判決，應於判決送達後10日內，向本院提出上訴狀，上
訴於臺灣高等法院（須附繕本）。
                                    書記官  林  惠  齡
中　　華　　民　　國　　96　　年　　5 　　月　　21　　日
附錄本案論罪科刑法條全文
中華民國刑法第320條
 (普通竊盜罪、竊佔罪)
意圖為自己或第三人不法之所有，而竊取他人之動產者，為竊盜
罪，處5 年以下有期徒刑、拘役或500 元以下罰金。
意圖為自己或第三人不法之利益，而竊佔他人之不動產者，依前
項之規定處斷。
前二項之未遂犯罰之。
